Danielson **ANDRIANAIVO**

Controleur de gestion Senior



Informations personnelles



Danielson ANDRIANAIVO



radanyson@gmail.com



034 05 804 16



Lot H 314 M Merimaniaka 102 Antananarivo



Homme 37 ans



Malagasy



Marié

Compétences

Elaboration du budget



Reporting financier Etudes et analyse



Opération de cloture

Langues

Anglais



Français

Centres d'intérêt

Sport- Cross training

Profil

Controleur de Gestion avec 5 ans d'experiences à un poste similaire possendant une maitrise des techniques de traitement des données économiques qui permettent d'ameliorer et optimiser l'efficacité de l'entreprise. Mon sens de l' organisation et mon bon relationnel me permettront de m'intégrer rapidement à votre équipe.

Formation

Maitrise en Gestion-Finances et comptabilité

de janv. 2003 à déc. 2008

Université d'Ankatso, Antananarivo

Expérience professionnelle

Controleur de Gestion

de mai 2018 à ce jour

JOVENA Madagascar, Antananarivo

- Participation à l'élaboration du budget
- Suivi des réalisations budgetaires OPEX et CAPEX avec analyse des écarts entre le budget et le réalisé
- Analyse des marges pour un suivi analytique du résultat
- Analyse des écarts et identification des causes
- Traitement des diverses demandes de la Direction

Comptable confirmé

de juin 2010 à mai 2018

SETEX-CFAO SICAM-JOVENA Madagascar, Antananarivo

- · Tenue comptable: enregistrement des pieces comptables, rapprochement bancaire, suivi des paiements fournisseurs, lettrage des comptes, regularisations diverses
- Déclaration fiscale: TVA, IR, acompte IR, Droit de communication
- Cadrage TVA, cadrage social
- · Analyses des comptes
- Veille au respect des normes interne du groupe
- Présentation des états financiers
- Reporting mensuel

Chargé de cours

de janv. 2005 à déc. 2011

IEGT, Andoharanofotsy

Chargé de cours en comptabilité et fiscalité

Références

Michel RAJAONA- Chef de departement Controle de Gestion

JOVENA Madagascar, Antananarivo 034 49 076 10

Jean Noel RABARISOA- Chef de Service comptable

CFAO SICAM, Antananarivo 034 14 593 93

Tovo RATSIMANDRESY- Responsable de Production Comptable

SETEX Madagascar, Antananarivo

033 07 277 21